【裁判字號】    97,訴,3598
【裁判日期】    971209
【裁判案由】    毒品危害防制條例
【裁判全文】
臺灣板橋地方法院刑事判決              97年度訴字第3598號
公  訴  人  臺灣板橋地方法院檢察署檢察官
被      告  甲○○
                    另案於臺灣臺北監獄臺北分監執行中
上列被告因違反毒品危害防制條例案件，經檢察官提起公訴（97
年度毒偵字第5425號），本院依簡式審判程序，判決如下：
    主  文
甲○○施用第一級毒品，累犯，處有期徒刑壹年陸月，扣案之海
洛因殘渣袋壹只內之第一級毒品海洛因殘渣（量微無法秤重），
沒收銷燬，海洛因殘渣袋（外包裝袋部分）壹只沒收。
    事  實
一、甲○○前於民國九十一年間，因施用第一級及第二級毒品案
    件，經本院以九十一年度毒聲字第二二五一號裁定施以強制
    戒治，於九十二年九月九日強制戒治期滿執行完畢，上開犯
    行並經檢察官起訴，經本院以九十一年度訴字第一八五九號
    判決分別判處有期徒刑十月、七月確定，又因竊盜、偽造文
    書、加重竊盜等案件，分別經本院以九十一年度易字第二一
    ○四號、九十四年度訴字第一三一三號、九十四年度易字第
    四四九號判決判處有期徒刑二年十月、五月、十月確定，上
    開各罪嗣經本院以九十六年度聲減字第七○二號裁定減刑後
    ，於九十六年十一月四日縮短刑期執行完畢。詎仍不知悔改
    ，明知海洛因、甲基安非他命為毒品危害防制條例所列之第
    一級、第二級毒品，不得非法持有、施用，仍基於施用海洛
    因及甲基安非他命之犯意，於九十七年七月十四日下午十一
    時許在臺北縣三峽鎮○○路六十九巷三十七號八樓住處內，
    以玻璃球吸食器同時施用第一級毒品海洛因及第二級毒品甲
    基安非他命一次。嗣於同年月十五日凌晨一時許，經警在其
    位於臺北縣三峽鎮○○路六十九巷三十七號八樓居處內查獲
    ，並扣得其所有、施用所餘之海洛因殘渣袋一只，經採集其
    尿液送驗後，發現呈嗎啡、甲基安非他命陽性反應，而知上
    情。
二、案經臺北縣政府警察局土城分局移送臺灣板橋地方法院檢察
    署檢察官偵查起訴。本院於準備程序進行中，甲○○就被訴
    事實為有罪之陳述，經告知簡式審判程序之旨，並聽取各當
    事人之意見後，本院合議庭裁定由受命法官獨任進行簡式審
    判程序。
    理  由
一、訊據被告甲○○就上揭犯罪事實於本院審理時自白不諱，其
    於九十七年七月十五日經警查獲後採集尿液鑑驗結果，確呈
    甲基安非他命、嗎啡陽性反應，有臺灣鑑驗科技股份有限公
    司濫用藥物檢驗報告一紙在卷可證，足認被告前揭自白與事
    實相符，堪予採信。被告前於九十一年間，因施用第一級及
    第二級毒品案件，經本院以九十一年度訴字第二二五一號裁
    定施以強制戒治，於九十二年九月九日強制戒治期滿執行完
    畢，其於強制戒治執行完畢釋放後，五年內再犯毒品危害防
    制條例第十條之罪，與毒品危害防制條例第二十三條第二項
    之起訴條件符合，有臺灣高等法院被告前案紀錄表一份附卷
    可按。本案事證明確，被告犯行洵堪認定，自應依法論科。
二、核被告所為，係犯毒品危害防制條例第十條第一項、第二項
    之施用第一級毒品罪及第二級毒品罪。其於施用前後持有第
    一級毒品海洛因及持有第二級毒品甲基安非他命之低度行為
    ，應分別為施用之高度行為所吸收，均不另論罪。又被告同
    時施用海洛因及甲基安非他命，係一行為觸犯數罪名，為想
    像競合犯，應從一重之施用第一級毒品罪處斷。被告前於九
    十一年間因施用第一級及第二級毒品案件，經本院以九十一
    年度訴字第一八五九號判決分別判處有期徒刑十月、七月確
    定，又因竊盜、偽造文書、加重竊盜等案件，分別經本院以
    九十一年度易字第二一○四號、九十四年度訴字第一三一三
    號、九十四年度易字第四四九號判決判處有期徒刑二年十月
    、五月、十月確定，上開各罪嗣經本院以九十六年度聲減字
    第七○二號裁定減刑後，於九十六年十一月四日縮短刑期執
    行完畢，此有臺灣高等法院被告前案紀錄表一份在卷可稽，
    其於有期徒刑執行完畢後，五年之內故意再犯本案最重本刑
    有期徒刑以上之罪，應依刑法第四十七條第一項累犯之規定
    ，加重其刑。爰分別審酌被告前有麻藥、毒品、竊盜、偽造
    文書、侵占等前科，素行不佳，經減刑之寬典而得提前出監
    ，竟於執行完畢釋放後未久，即屢經查獲施用毒品，於另案
    偵、審程序進行中，復再犯本案，有前開前案紀錄表可參，
    顯然先前所受保安處分及刑之執行並未收矯治、警惕之效，
    被告既無確實戒毒之決心，已難自拔，自應施以相當之刑罰
    ，以期收教化之功能，兼衡其經查獲後於本院審理時自知事
    證明確而坦承施用犯行，且其施用毒品犯行所生危害，主要
    以自戕身心健康為主，對於他人生命、身體、財產等法益，
    尚未查得重大直接危害等一切情狀，量處如主文所示之刑，
    以示懲儆。
三、扣案之海洛因殘渣袋一只內之殘渣（量微無法秤重），被告
    自承係其本次施用海洛因犯行所餘，是上開殘渣袋內確係第
    一級毒品海洛因應可認定，為查獲之毒品，又被告自承上開
    毒品為其所有並供己施用之物，應依毒品危害防制條例第十
    八條第一項規定諭知沒收銷燬。上開海洛因殘渣袋（外包裝
    袋部分）一只（最高法院九十六年度臺上字第五五五一號判
    決參照），為被告所有，供其施用海洛因所使用之物，業據
    其供承在卷，爰依刑法第三十八條第一項第二款之規定併予
    宣告沒收。至扣案之白色粉末一包（驗餘淨重○點○○四七
    公克）經鑑驗後未檢出管制藥品或毒品成分，有交通部民用
    航空局航空醫務中心毒品鑑定書一紙在卷可稽，並非違禁物
    ；又被告否認扣案之注射針筒一支為其所有，既未經證明為
    被告所有，並供本案犯行所用之物，爰均不宣告沒收，檢察
    官就此部分聲請沒收，即有誤會，附此指明。
據上論斷，應依刑事訴訟法第273條之1第1項、第299條第1項前
段，毒品危害防制條例第10條第1項、第2項、第18條第1項、第
23 條第2項，刑法第11條前段、第55條、第47條第1項、第38條
第1項第2款，判決如主文。
本案經檢察官陳姿雯到庭執行職務
中    華    民    國    97    年    12    月    9     日
                  刑事第二庭  法  官  王偉光
上列正本證明與原本無異。
如不服本判決，應於送達後10日內敘明上訴理由，向本院提出上
訴狀，上訴於本院第二審合議庭 (應附繕本) 。其未敘述上訴理
由者，應於上訴期間屆滿後20日內向本院補提理由書「切勿逕送
上級法院」。
                              書記官  陳宥伶
中    華    民    國    97    年    12    月    9     日
附錄本案論罪科刑法條全文：
毒品危害防制條例第十條：
施用第一級毒品者，處六月以上五年以下有期徒刑。
施用第二級毒品者，處三年以下有期徒刑。


司法院資訊處製作；財團法人民間司法改革基金會備份。
